<!DOCTYPE html PUBLIC "-//W3C//DTD XHTML 1.0 Transitional//EN" "http://www.w3.org/TR/xhtml1/DTD/xhtml1-transitional.dtd">
<html xmlns="http://www.w3.org/1999/xhtml">
<head>
	<meta http-equiv="Content-Type" content="text/html; charset=iso-8859-1" />
	<title>Ymmärrä suomea</title>
	<style type="text/css" media="all">@import "css/styles.css";</style>
	<script type="text/javascript" src="swfobject.js"></script>
</head>
<body class="font-medium">
	<div id="main-wrapper">
		<div id="topbar"></div>
		<div id="main-menu">
			<table cellspacing="0" cellpadding="0" border="0" class="add-links"><tr>
				<td class="item"><img class="raquo" src="i/raquo.gif" alt="" height="7" width="4" /><a href="/ymmarra/index.php?moduli=sanakirja">Sanakirja</a></td>
				<td class="item"><img class="raquo" src="i/raquo.gif" alt="" height="7" width="4" /><a href="/ymmarra/index.php?moduli=verbit">Verbiluettelo</a></td>
				<td class="item"><img class="raquo" src="i/raquo.gif" alt="" height="7" width="4" /><a href="/ymmarra/index.php?moduli=kielioppi">Kielioppi</a></td>
			</tr></table>
			<table cellspacing="0" cellpadding="0" border="0"><tr>
				<td class="item"><img class="raquo" src="i/raquo.gif" alt="" height="7" width="4" /><a href="/ymmarra/index.php">Etusivu</a></td>
				<td class="item"><img class="raquo" src="i/raquo.gif" alt="" height="7" width="4" /><a href="/ymmarra/index.php?moduli=tekstit">Lukutekstit</a></td>
			</tr></table>
		</div>
		<div id="content">
			<table cellspacing="0" cellpadding="0" border="0" id="content-wrapper"><tr>
				<td>
					<div id="left-menu">
												<div class="header-verb"><span>Verbit</span></div>
						<div class="menu">
								<div class="init"><a href="/ymmarra/index.php?moduli=verbit&kirjain=a">A</a></div>
								<div class="init"><a href="/ymmarra/index.php?moduli=verbit&kirjain=e">E</a></div>
								<div class="init"><a href="/ymmarra/index.php?moduli=verbit&kirjain=h">H</a></div>
								<div class="init"><a href="/ymmarra/index.php?moduli=verbit&kirjain=i">I</a></div>
								<div class="init"><a href="/ymmarra/index.php?moduli=verbit&kirjain=j">J</a></div>
								<div class="init"><a href="/ymmarra/index.php?moduli=verbit&kirjain=k">K</a></div>
								<div class="init"><a href="/ymmarra/index.php?moduli=verbit&kirjain=l">L</a></div>
								<div class="init"><a href="/ymmarra/index.php?moduli=verbit&kirjain=m">M</a></div>
								<div class="init"><a href="/ymmarra/index.php?moduli=verbit&kirjain=n">N</a></div>
								<div class="init"><a href="/ymmarra/index.php?moduli=verbit&kirjain=o">O</a></div>
								<div class="init"><a href="/ymmarra/index.php?moduli=verbit&kirjain=p">P</a></div>
								<div class="init"><a href="/ymmarra/index.php?moduli=verbit&kirjain=r">R</a></div>
								<div class="init"><a href="/ymmarra/index.php?moduli=verbit&kirjain=s">S</a></div>
								<div class="init"><a href="/ymmarra/index.php?moduli=verbit&kirjain=t">T</a></div>
								<div class="init"><a href="/ymmarra/index.php?moduli=verbit&kirjain=u">U</a></div>
								<div class="init"><a href="/ymmarra/index.php?moduli=verbit&kirjain=v">V</a></div>
								<div class="init"><a href="/ymmarra/index.php?moduli=verbit&kirjain=y">Y</a></div>
								<div class="init"><a href="/ymmarra/index.php?moduli=verbit&kirjain=Ä">Ä</a></div>
						</div>					</div>
				</td>
				<td>
					<div id="main-content">
						<div id="path">
							<a href=".">Etusivu</a> &gt; <a href="/ymmarra/index.php?moduli=verbit&kirjain=L">L</a>						</div>
													<h1>LENTÄÄ</h1>
						<table cellspacing="0" cellpadding="0" border="0">
							<tr>
								<td colspan="2" style="padding-bottom:10px;"><strong>Aktiivin indikatiivi</strong></td>
							</tr>
							<tr>
								<td><pre>PREESENS                   
minä     lennän            
sinä     lennät            
hän      lentää            
me       lennämme          
te       lennätte          
he       lentävät          

PASSIIVI
         lennetään         

IMPERFEKTI                 
         lensin            
         lensit            
         lensi             
         lensimme          
         lensitte          
         lensivät          

PASSIIVI
         lennettiin        

PERFEKTI
olen     lentänyt          
olet     lentänyt          
on       lentänyt          
olemme   lentäneet         
olette   lentäneet         
ovat     lentäneet         

PASSIIVI
on       lennetty          

PLUSKVAMPERFEKTI
olin     lentänyt          
olit     lentänyt          
oli      lentänyt          
olimme   lentäneet         
olitte   lentäneet         
olivat   lentäneet         

PASSIIVI
oli      lennetty          
</pre></td>
								<td>&nbsp;&nbsp;&nbsp;</td>
								<td><pre>  KIELTOMUOTO
  en        lennä
  et        lennä
  ei        lennä
  emme      lennä
  ette      lennä
  eivät     lennä


  ei        lennetä 

   
  en        lentänyt
  et        lentänyt
  ei        lentänyt
  emme      lentäneet
  ette      lentäneet
  eivät     lentäneet


  ei        lennetty


  en    ole lentänyt
  et    ole lentänyt
  ei    ole lentänyt
  emme  ole lentäneet
  ette  ole lentäneet
  eivät ole lentäneet


  ei    ole lennetty


  en    ollut  lentänyt
  et    ollut  lentänyt
  ei    ollut  lentänyt
  emme  olleet lentäneet
  ette  olleet lentäneet
  eivät olleet lentäneet


  ei    ollut  lennetty
</pre></td>
							</tr>
						</table>
						<table cellspacing="0" cellpadding="0" border="0">
							<tr>
								<td colspan="2" style="padding-bottom:10px;"><strong>Aktiivin konditionaali</strong></td>
							</tr>
							<tr>
								<td><pre>PREESENS 
minä     lentäisin         
sinä     lentäisit         
hän      lentäisi          
me       lentäisimme       
te       lentäisitte       
he       lentäisivät       

PASSIIVI
         lennettäisiin     

PERFEKTI
olisin   lentänyt          
olisit   lentänyt          
olisi    lentänyt          
olisimme lentäneet         
olisitte lentäneet         
olisivat lentäneet         

PASSIIVI
olisi    lennetty          
</pre></td>
								<td>&nbsp;&nbsp;&nbsp;</td>
								<td><pre> 
  en        lentäisi
  et        lentäisi
  ei        lentäisi
  emme      lentäisi
  ette      lentäisi
  eivät     lentäisi


  ei        lennettäisi 


  en    olisi  lentänyt
  et    olisi  lentänyt
  ei    olisi  lentänyt
  emme  olisi  lentäneet
  ette  olisi  lentäneet
  eivät olisi  lentäneet 


  ei    olisi  lennetty
</pre></td>
							</tr>
						</table>
						<table cellspacing="0" cellpadding="0" border="0">
							<tr>
								<td colspan="2" style="padding-bottom:10px;"><strong>Aktiivin potentiaali</strong></td>
							</tr>
							<tr>
								<td><pre>PREESENS
minä     lentänen          
sinä     lentänet          
hän      lentänee          
me       lentänemme        
te       lentänette        
he       lentänevät        

PASSIIVI
         lennettäneen      

PERFEKTI
lienen   lentänyt          
lienet   lentänyt          
lienee   lentänyt          
lienemme lentäneet         
lienette lentäneet         
lienevät lentäneet         

PASSIIVI
lienee   lennetty          
</pre></td>
								<td>&nbsp;&nbsp;&nbsp;</td>
								<td><pre> 
  en        lentäne
  et        lentäne
  ei        lentäne
  emme      lentäne
  ette      lentäne
  eivät     lentäne


  ei        lennettäne 


  en    liene  lentänyt
  et    liene  lentänyt
  ei    liene  lentänyt
  emme  liene  lentäneet
  ette  liene  lentäneet
  eivät liene  lentäneet


  ei    liene  lennetty
</pre></td>
							</tr>
						</table>
						<table cellspacing="0" cellpadding="0" border="0">
							<tr>
								<td colspan="2" style="padding-bottom:10px;"><strong>Aktiivin imperatiivi</strong></td>
							</tr>
							<tr>
								<td><pre>PREESENS

(sinä)   lennä             
(hän)    lentäköön         
(me)     lentäkäämme       
(te)     lentäkää          
(he)     lentäkööt         

PASSIIVI
         lennettäköön      

PERFEKTI

ole      lentänyt          
olkoon   lentänyt          
olkaamme lentäneet         
olkaa    lentäneet         
olkoot   lentäneet         

PASSIIVI

olkoon   lennetty          
</pre></td>
								<td>&nbsp;&nbsp;&nbsp;</td>
								<td><pre> 

  älä       lennä 
  älköön    lentäkö
  älkäämme  lentäkö
  älkää     lentäkö
  älkööt    lentäkö


  älköön    lennettäkö 



  älä      ole  lentänyt
  älköön   olko lentänyt
  älkäämme olko lentäneet
  älkää    olko lentäneet
  älkööt   olko lentäneet



  älköön   olko lennetty
</pre></td>
							</tr>
						</table>
						<table cellspacing="0" cellpadding="0" border="0">
							<tr>
								<td colspan="2" style="padding-bottom:10px;"><strong>Verbin nominaalimuodot</strong></td>
							</tr>
							<tr>
								<td><pre>I INFINITIIVI              

Lyhyempi muoto:            
         lentää            

Pitempi muoto:             
         lentääkseni       
         lentääksesi
         lentääkseen
         lentääksemme
         lentääksenne
         lentääkseen

III  INFINITIIVI           

inessiivi    lentämässä    
elatiivi     lentämästä    
illatiivi    lentämään     
adessiivi    lentämällä
abessiivi    lentämättä    
instruktiivi lentämän      
                           
Passiivi
instruktiivi lennettämän   
                           
                           
</pre></td>
								<td>&nbsp;&nbsp;&nbsp;</td>
								<td><pre>  II INFINITIIVI

  inessiivi     lentäessä
  instruktiivi  lentäen

  Passiivi
  inessiivi     lennettäessä






  IV INFINITIIVI

  nominatiivi   lentäminen
  partitiivi    lentämistä
  

  I PARTISIIPPI 
  aktiivi       lentävä
  passiivi      lennettävä

  II PARTISIIPPI 
  aktiivi       lentänyt
  passiivi      lennetty
</pre></td>
							</tr>
						</table>

					</div>
				</td>
			</tr></table>		</div>
		<div id="footer"><a href="http://www.oph.fi/"><img src="i/oph_logo_ymmarrasuomea.gif" width="157" height="35" alt="OPH" /></a></div>
	</div>
</body>
</html>
